臺灣彰化地方法院刑事判決　　　　　　　　　　　　　九十年度易字第一六三三號
　　公　訴　人　臺灣彰化地方法院檢察署檢察官
　　被　　　告　丙○○
右列被告因竊盜案件，經檢察官提起公訴（九十年度偵字第六二八七、六八八六號）
，本院判決如左：
        主  文
丙○○連續攜帶兇器竊盜，累犯，處有期徒刑壹年。
        事  實
一、丙○○前曾於民國八十七年三月三十一日，因竊盜案件，經臺灣雲林地方法院判
    處有期徒刑一年二月，經上訴於臺灣高等法院臺南分院後，因撤回上訴而確定，
    並於八十八年五月六日執行完畢；猶不知警惕，於九十年七月間某日，途經彰化
    縣秀水鄉義興村百姓公廟旁，因見不詳姓名之人所持有、未懸掛車牌號碼之車號
    ＫＰＮ─一０三號重型機車一輛（該車係甲○○所有，於九十年六月上旬某日，
    在頂番國小對面市場失竊）停放該處，無人看管，且其因尋找工作需車代步，竟
    忽萌概括之犯意，基於為自己不法所有之意圖，以其在半個月前拾獲之鑰匙一支
    （所涉侵占離本人脫離物罪，未據公訴人起訴），發動前開機車騎乘離去之方式
    ，竊取上開機車一輛，嗣九十年九月一日凌晨四時三十五分許，騎乘該機車行經
    彰化縣和美鎮○○路○段二四０巷農路菜圃地旁時，因病發跌倒，經警據報到場
    處理而查獲，並起出前開鑰匙一支扣案。詎丙○○仍因找工作需車代步，於九十
    年九月二十七日下午（公訴人誤載為九十年九月二十三日），在彰化縣鹿港鎮溝
    尾巷附近（公訴人誤載為彰化縣鹿港鎮○○里○○路二九二號前），因見不詳姓
    名之人所持有、未懸掛車牌號碼之車號ＴＴＲ─一０二號輕型機車（該機車係乙
    ○○所有，原停放在彰化縣鹿港鎮○○里○○路二九二號前，於九十年九月二十
    三日上午九時許發現失竊）停放該處，乃基於承前之概括犯意，意圖為自己不法
    之所有，持路旁鐵條（該鐵條使用後復經丟棄於路邊）拆開前開機車把手處下方
    之置物箱鎖，並取出置物箱內、客觀上可供兇器使用之螺絲起子一把，打開機車
    前方擋風板蓋子，試圖接線發動機車，因無法發動，又以上開螺絲起子一把開啟
    機車之電門鎖後，將機車牽離之方式，竊取前揭機車一部，嗣九十年十月九日下
    午十一時許，騎乘前開機車行經彰化縣秀水鄉○○村○○路八巷口處，因未懸掛
    車牌為警攔檢而查獲，並起出上開螺絲起子一把扣案。
二、案經彰化縣警察局和美分局、彰化縣警察局鹿港分局報請臺灣彰化地方法院檢察
    署檢察官偵查起訴。
        理  由
一、訊據被告丙○○對於右揭事實均坦承不諱，並經證人即被害人甲○○於警訊中及
    被害人乙○○於警訊、本院審理時分別證述明確；又刑法竊盜罪之客體，並不以
    竊取他人之所有權為限，凡為他人所持有，縱為不法，亦得為竊盜罪之客體，前
    述機車二部，雖均為不詳姓名之人所竊而為其持有中，然被告對之行竊，揆諸上
    揭說明，仍有竊盜罪之適用；再被告於本院審理時供承伊係因尋找工作、需機車
    代步，乃竊取上開二部機車等語，足見被告主觀上有為自己不法所有之意圖，且
    係基於概括之犯意無訛。此外，復有贓物認領保管單、車輛竊盜、車牌失竊資料
    個別查詢報表─查詢車輛認可資料各二份、車籍作業系統─查詢認可資料一件及
    照片九幀在卷可稽，並有扣案之鑰匙一支及客觀上足供兇器使用之螺絲起子一把
    可資佐證，本件事證明確，被告犯行洵堪認定。
二、核被告所為，係犯刑法第三百二十條第一項之普通竊盜罪、第三百二十一條第一
    項第三款之攜帶兇器竊盜罪。公訴人認被告竊取未懸掛車牌號碼之車號ＴＴＲ─
    一０二號輕型機車一部，係犯刑法第三百二十條第一項之普通竊盜罪，然被告竊
    取前開機車時，曾自該機車置物箱內取出螺絲起子一支供以竊盜一節，業據被告
    於本院審理時供明，且有前開螺絲起子一支扣案可佐，被告此部分應係犯刑法第
    三百二十一條第一項第三款之攜帶兇器竊盜罪，起訴法條尚有未洽，應予變更。
    又被告用以竊取未懸掛車牌號碼、車號ＫＰＮ─一０三號重型機車之鑰匙一支，
    係被告於竊取上開機車前半個月拾獲，撿拾鑰匙時係好玩、並沒有想用來竊取機
    車等情，已據被告於本院審理時供承明確，是被告撿拾鑰匙所涉侵占離本人脫離
    物罪嫌部分，因未據公訴人起訴，且與本件前開被告所涉竊盜罪間，並無裁判上
    一罪之關係，本院無從併予審理，附此敘明。再被告先後二次之普通竊盜及攜帶
    兇器竊盜犯行，時間緊接，犯罪基本構成要件相同，顯係基於概括之犯意反覆為
    之，為連續犯，應依連續犯之規定，論以較重之攜帶兇器竊盜罪，並加重其刑。
    另被告前曾於八十七年三月三十一日，因竊盜案件，經臺灣雲林地方法院判處有
    期徒刑一年二月，經上訴於臺灣高等法院臺南分院後，因撤回上訴而確定，並於
    八十八年五月六日執行完畢，有臺灣彰化地方法院檢察署刑案資料查註紀錄表及
    臺灣高等法院全國前案紀錄表各一份在卷可考，其於五年以內再犯本件有期徒刑
    以上之罪，為累犯，應依刑法第四十七條之規定，遞加重其刑。爰審酌被告之素
    行、犯罪之動機、目的係為圖一己之私利、手段、竊取之物為機車二部，所生危
    害、犯罪後坦認犯行，態度尚屬良好等一切情狀，量處如主文所示之刑，以示懲
    儆。
三、至扣案之鑰匙一支及螺絲起子一把，雖係被告供竊盜所用之物，然被告否認為其
    所有，並稱：鑰匙一支係伊拾獲、螺絲起子一把係伊自車牌號碼ＴＴＲ─一０二
    號輕型機車置物箱內拿取的等語，復乏證據足以證明前開扣案之鑰匙一支及螺絲
    起子一把係被告所有之物，且前開扣案之物均非屬違禁物，核與沒收之要件不符
    ，爰不予宣告沒收。
據上論斷，應依刑事訴訟法第二百九十九條第一項前段、第三百條，刑法第五十六條
、第三百二十一條第一項第三款、第四十七條，判決如主文。
本案經檢察官林映姿到庭執行職務
中      華      民      國    九十一    年      二      月      六      日
                                臺灣彰化地方法院刑事第三庭
                                      法      官  李  雅  俐
右正本證明與原本無異。
如不服本判決，應於判決送達後十日內，向本院提出上訴狀（須附繕本）。
告訴人或被害人對於判決如有不服具備理由請求檢察官上訴者，其上訴期間之計算係
以檢察官收受判決正本之日期為準。
                                      法院書記官  莊  何  江
中      華      民      國    九十一    年      二      月      七      日
附錄論罪科刑法條：
刑法第三百二十條第一項：
意圖為自己或第三人不法之所有，而竊取他人之動產者，為竊盜罪，處五年以下有期
徒刑、拘役或五百元以下罰金。
刑法第三百二十一條第一項第三款：
犯竊盜罪而有左列情形之一者，處六月以上五年以下有期徒刑：
三  攜帶兇器而犯之者。
